臺灣高等法院花蓮分院刑事裁定
111年度聲字第66號
聲  請  人  臺灣高等檢察署花蓮檢察分署檢察官
受  刑  人  李春松
上列聲請人因受刑人數罪併罰有二裁判以上，聲請定其應執行之
刑（聲請案號：111年度執聲字第30號），本院裁定如下：
    主  文
李春松因犯如附表所示各罪所處之刑，應執行有期徒刑柒年柒月
。
    理  由
一、聲請意旨略以：受刑人李春松(下稱受刑人)因傷害致死等數
    罪，先後經判決確定如附表，爰依刑法第53條、第51條第5
    款、刑事訴訟法第477條第1項等規定聲請裁定等語。
二、法律適用之說明：
(一)裁判確定前犯數罪者，併合處罰之；數罪併罰，有二裁判以
    上者，依刑法第51條之規定，定其應執行之刑；又宣告多數
    有期徒刑，於各刑中之最長期以上，各刑合併之刑期以下定
    其刑期，但不得逾有期徒刑30年，刑法第50條第1項前段、
    第53條、第51條第5款分別定有明文。又裁判確定前犯數罪
    者，併合處罰之，但得易科罰金之罪與不得易科罰金之罪，
    不在此限，惟如受刑人請求檢察官聲請定應執行刑者，仍依
    刑法第51條規定定之，同法第50條第1項但書第1款、第2項
    定有明文。又數罪併罰中之一罪，依刑法規定得易科罰金，
    若因與不得易科之他罪併合處罰結果而不得易科罰金時，原
    可易科部分所處之刑，自亦無庸為易科折算標準之記載（司
    法院大法官釋字第144號及第679號解釋意旨參照）。
(二)刑事訴訟法第370條第2項、第3項，已針對第二審上訴案件
    之定應執行之刑，明定有不利益變更禁止原則之適用，分屬
    不同案件之數罪併罰，倘一裁判宣告數罪之刑，曾經定其執
    行刑，再與其他裁判宣告之刑（或執行之刑）定其執行刑時
    ，在法理上亦應同受此原則之拘束，亦即另定之執行刑，其
    裁量所定之刑期，不得較重於前定之執行刑加計後裁判宣告
    之刑（或執行之刑）之總和（最高法院103年度第14次刑事
    庭會議決議意旨及104年度台抗字第410號裁定意旨參照）。
(三)又數罪併罰之定應執行之刑，係出於刑罰經濟與責罰相當之
    考量，並非予以犯罪行為人或受刑人不當之利益，為一種特
    別的量刑過程，相較於刑法第57條所定科刑時應審酌之事項
    係對一般犯罪行為之裁量，為定應執行刑之宣告，乃對犯罪
    行為人本身及所犯各罪之總檢視，除應考量行為人所犯數罪
    反應出之人格特性，並應權衡審酌行為人之責任與整體刑法
    目的及相關刑事政策，在量刑權之法律拘束性原則下，依刑
    法第51條第5款之規定，採限制加重原則，以宣告各刑中之
    最長期為下限，各刑合併之刑期為上限，但最長不得逾30年
    ，資為量刑自由裁量權之外部性界限，並應受法秩序理念規
    範之比例原則、平等原則、責罰相當原則、重複評價禁止原
    則等自由裁量權之內部抽象價值要求界限之支配，以使輕重
    得宜，罰當其責，俾符合法律授與裁量權之目的，以區別數
    罪併罰與單純數罪之不同，兼顧刑罰衡平原則。
三、經查：　　
(一)受刑人因傷害致死等數罪，經法院先後判處如附表所示之刑
    ，均經確定在案，有該刑事判決及臺灣高等法院被告前案紀
    錄表在卷可稽。茲聲請人以本院為上開案件犯罪事實最後判
    決之法院，聲請定其應執行之刑，經本院審核認聲請人之聲
    請為正當，應予准許。
(二)又附表編號1所示得易科罰金與附表編號2所示不得易科罰金
    之罪，固合於修正後刑法第50條第1項但書之規定，惟受刑
    人請求檢察官聲請定其應執行刑，有「受刑人請求臺灣臺東
    地方檢察署檢察官向法院聲請定應執行刑須知暨聲請書」在
    卷可稽（執聲卷第2頁），依刑法第50條第2項規定，本院應
    依同法第51條規定定其應執行之有期徒刑。　　
(三)爰以受刑人之責任為基礎，在外部性及內在性界限之範圍內
    ，審酌受刑人所犯附表編號1、2所示之罪的態樣、犯罪時間
    、手段、動機、對法益侵害之程度、2罪彼此間之關連性不
    大，及反映其人格特性及犯罪傾向、對受刑人施以矯正之必
    要性，兼衡罪刑相當原則及比例原則，暨數罪對法益侵害之
    加重效應，再參酌受刑人就本次定應執行刑表示沒有意見(
    執聲卷第3頁)等一切情狀，定其應執行刑如主文所示。至受
    刑人所犯如附表編號1所示之罪雖得易科罰金，但因與附表
    編號2不得易科罰金之罪併合處罰之結果而不得易科罰金，
    自無庸為易科罰金之諭知。又附表編號1已執行完畢部分，
    僅應由檢察官於指揮執行時扣除之，附此敘明。
四、依刑事訴訟法第477條第1項，刑法第50條第1項但書第1款、
    第2項、第53條、第51條第5款，裁定如主文。
中　　華　　民　　國　　111 　年　　5 　　月　　20　　日
                  刑事庭審判長法  官  林慧英
                              法  官  謝昀璉
                              法  官  李水源
以上正本證明與原本無異。
如不服本裁定，應於裁定送達後5日內向本院提出抗告狀。抗告
書狀，並應敘述抗告之理由。
因疫情而遲誤不變期間，得向法院聲請回復原狀。
中　　華　　民　　國　 111　　年　　5 　　月　　20　　日
                              書記官  徐文彬　　

附表：受刑人定應執行刑案件一覽表
編      號  1 2 以下空白 罪      名  公共危險 傷害致死  宣  告  刑  有期徒刑2月 有期徒刑7年6月  犯 罪 日 期  108年7月6日 109年7月19日、109年7月20日  偵查機關案號  花蓮地檢109年度 撤緩偵字第42號 臺東地檢110年度 偵字第446號  最後 事實審 法院 花蓮地院 花蓮高分院   案號 109年度玉交簡字 第40號 110年度原上訴字 第30號   判決日期 109年7月10日 110年12月22日  確定 判決 法院 花蓮地院 花蓮高分院   案號 109年度玉交簡字 第40號 110年度原上訴字 第30號   判決確定日期 109年8月20日 111年1月19日  是否為得易科罰金之案件  是 否  備       註  花蓮地檢109年度 執字第1916號(已執畢) 花蓮高分檢111年度執字第1號(該署111執他52號)(執行中)